臺灣桃園地方法院民事裁定　　　　　　94年度家聲字第128 號
聲　請　人　甲○○
相　對　人　乙○○
以上聲請人與相對人間聲請聲請認可判決書事件，本院裁定如下
：
    主  文
大陸地區湖南省邵陽市雙清區人民法院（2004）雙法民初字第93
4 號民事確定判決應予認可。
聲請程序費用由相對人負擔。
    理  由
一、按在大陸地區作成之民事確定裁判，不違背臺灣地區公共秩
    序或善良風俗者，得聲請法院裁定認可，臺灣地區與大陸地
    區人民關係條例第74條第1 項定有明文。
二、本件聲請意旨略以：相對人與聲請人於民國93年4 月30日在
    大陸地區湖南省民政廳登記結婚，其後相對人於93年10月9
    日向大陸地區湖南省邵陽市雙清區人民法院要求與聲請人離
    婚，經該院於93年12月1日以（2004）雙法民初字第934號判
    決准原告即相對人與被告即聲請人離婚，且於94年2 月1 日
    生效（確定），聲請人於該離婚訴訟開庭前均有受該法院傳
    票之送達，對該判決亦未聲明不服，前該判決並經大陸湖南
    省市邵陽市第二公證處公證，且經財團法人海峽交流基金會
    認證在案。為此聲請認可，以憑辦理離婚登記等語，並提出
    財團法人海峽交流基金會（94）核字第051863號、大陸地區
    湖南省邵陽市第二公證處（2005）邵二證字第0610號證明書
    ，湖南省邵陽市雙清區人民法院（2004）雙法民初字第934
    號民事判決書等文件為證。
三、經查，聲請人所提出之大陸地區湖南省邵陽市公證處（2005
    ）邵二證字第0610號證明書，湖南省邵陽市雙清區人民法院
    （2004）雙法民初字第934 號民事判決書，均經財團法人海
    峽交流基金會驗證，有財團法人海峽交流基金會於94年8 月
    10日以（94）核字第051863號證明在卷可稽，堪認上開判決
    書為真。次查：上開判決內容以原、被告經人介紹認識，於
    2004年4 月30日在湖南省民政廳登記結婚，婚後未生育子女
    ，結婚後幾天，被告回臺灣居住，因原、被告雙方無法溝通
    ，導致夫妻感情破裂。另查明，原告未主張家庭共同財產及
    債權債務。本院以為，原、被告婚前了解不深，婚後又未共
    同生活，無夫妻感情，且被告同意與原告離婚，故原告要求
    與被告離婚的訴訟請求，本院予以支持判決原告與被告離婚
    ，及本案受理費50元，其他訴訟費450 元，共計500 元，由
    原、被告各承擔250 元。其認事用法，核無違反我國憲法保
    障人民基本權利，或其他強制或禁止之規定。又上開大陸地
    區之判決，與臺灣地區之公共秩序或善良風俗並無違背，本
    件聲請人聲請認可上開判決，應予准許。
四、依非訟事件法第21條第2 項前段、民事訴訟法第78條，裁定
    如主文。
中　　華　　民　　國　　94　　年　   8　　月　　30　　日
                            家事法庭  法      官　劉雪惠
以上正本證明與原本無異
如對本裁定抗告須於裁定送達後10日內向本院提出抗告狀
中    華    民    國    94    年     8    月    30    日
                                      書  記  官  劉宗源
